臺灣高等法院刑事裁定　　　　　　　　　　　　　　九十三年度毒抗字第四八○號
　　抗告人
　　即被告　甲○○
右抗告人，因毒品危害防制條例案件，不服臺灣臺北地方法院九十三年度毒聲字第八
○八號，中華民國九十三年十一月三日第一審裁定（聲請案號：臺灣臺北地方法院檢
察署九十三年度聲戒字第一○一號），提起抗告，本院裁定如左：
    主  文
抗告駁回。
    理  由
一、抗告意旨略以：毒品危害防制條例業於九十二年七月九日修正，九十三年一月九
    日施行，如以「無繼續強制戒治之必要」，何時得以自強制戒治處所釋放而不再
    拘束抗告人身自由之觀點觀之，仍以修正前之規定較有利於行為人；再抗告人經
    裁定送觀察、勒戒，期間為九十三年九月六日至九十三年十月五日，除檢察官另
    有指示外，應於期滿日之翌日上午由勒戒處所釋放，未料所方違法羈押至九十三
    年十一月四日由原審裁定戒治，勒戒處所於九十三年九月二十二日已出具有無繼
    續施用傾向證明書（裁定書記載），但未能於觀察、勒戒期滿前裁定，該程序令
    人匪夷所思，實有違誤；「有無繼續施用傾向證明書」其評分方式是否具證明能
    力？是否有醫學臨床依據？心理醫師草率詢問家庭環境，刑事紀錄等無法改變之
    過去，即以此為依據或參考？家屬來會客在評分之後，影響評分，其評分表之內
    容依據為何？令人實難堪服云云。
二、按毒品危害防制條例第二十條第一項規定：犯第十條之罪者，檢察官應聲請法院
    裁定，應先裁定，令被告入勒戒處所觀察、勒戒，其期間不得逾二月；第二項後
    段規定：觀察、勒戒後，檢察官依據勒戒處所之陳報，認受觀察、勒戒人有繼續
    施用毒品傾向者，檢察官應聲請法院裁定令入戒治處所強制戒治，其期間為六個
    月以上，至無繼續強制戒治之必要為止。但最長不得逾一年。經查：抗告人即受
    處分人甲○○前因施用毒品案件，經原審法院裁定送觀察、勒戒，檢察官固定有
    執行期滿日為九十三年十月五日，有檢察官執行指揮書在卷可稽（見臺灣臺北地
    方法院檢察署九十三年度毒偵字第三一二號卷第五二頁），然受處分人經觀察、
    勒戒後，認有繼續施用毒品之傾向，檢察官因而註明不得將其釋放，亦有臺灣臺
    北看守所附設勒戒處所有無繼續施用毒品傾向證明書一紙在卷足稽（見前揭毒偵
    三一二號卷第五五頁），嗣原審另依檢察官之聲請，依同條例原第二十條第二項
    之規定，裁令抗告人入戒治處所施以強制戒治，其期間為六個月以上，至無繼續
    強制戒治之必要為止，但最長不得逾一年，並無不合。本件抗告人空言質疑「有
    無繼續施用傾向證明書」之證明能力、醫學臨床之依據，及以心理醫師之詢問結
    果、刑事紀錄等作為評分之依據或參考云云，被告抗告意旨並不足採，本件抗告
    無理由，應予駁回。
據上論斷，應依刑事訴訟法第四百十二條，裁定如主文。
中　　　華　　　民　　　國　　九十三　　年　　 十一 　　月　　 三十 　　日
                              臺灣高等法院刑事第二十庭
                                  審判長法  官  趙　功  恆
                                        法  官  鄧  振  球
                                        法  官  李  春  地
右正本證明與原本無異。
不得再抗告。
                                        書記官  柳　秋　月
中　　　華　　　民　　　國　　九十三　　年　　 十一 　　月　　 三十 　　日
